ACORDAO-COMPLETO-2422653

ACÓRDÃO DE RELAÇÃO

ACÓRDÃO DE RELAÇÃO 9205/2020 ATA 30/2020 - SEGUNDA CÂMARA

Acórdão 9205/2020-TCU-Segunda Câmara
Considerando que o presente processo trata de tomada de contas especial instaurada pela Secretaria Especial de Cultura em desfavor da Actuare Produções Artísticas e Entretenimento Ltda., além de Anderson da Silva Bueno e Cássio Luís Reis de Souza, diante da omissão no dever de prestar contas dos recursos federais transferidos sob o valor de R$ 100.000,00 no âmbito do Pronac 13-1180 com o objetivo de manter a temporada de 3 (três) meses do espetáculo intitulado como "Os Monólogos da Vagina", com 51 (cinquenta e uma) apresentações no Rio de Janeiro - RJ, celebrando os 12 (doze) anos da 1ª montagem no Brasil; 
Considerando que a Secex-TCE promoveu a citação da Actuare Produções Artísticas e Entretenimento Ltda., além de Anderson da Silva Bueno e Cássio Luís Reis de Souza, para apresentarem as suas defesas ou recolherem o correspondente débito, tendo os responsáveis encaminhado a sua conjunta defesa às Peças 76-83;
Considerando que os responsáveis apresentaram a sua defesa acompanhada da prestação de contas do aludido projeto cultural pelo Pronac 13-1180;
Considerando, enfim, que a avaliação sobre a regularidade, ou não, da documentação ora apresentada a título de prestação de contas, compreendendo a análise da execução físico-financeira do projeto cultural, deve ser realizada pela Secretaria Especial de Cultura como órgão concedente dos aludidos recursos federais;
 Os Ministros do Tribunal de Contas da União, reunidos em Sessão da 2ª Câmara, ACORDAM, por unanimidade, com fundamento no art. 143, inciso V, alínea "c", e 157, do Regimento Interno do TCU, aprovado pela Resolução nº 246, de 2011, em prolatar a determinação e a providência abaixo indicadas:
1. Processo TC-Processo 027.264/2019-0 (TOMADA DE CONTAS ESPECIAL) 
	1.1. Responsáveis: Actuare Produções Artísticas e Entretenimento Ltda. (CNPJ 12.062.896/0001-12) , Anderson da Silva Bueno (CPF XXX.649.338-XX) e Cássio Luís Reis de Souza (CPF XXX.318.196-XX) .
	1.2. Instituição: Secretaria Especial da Cultura.
	1.3. Relator: Ministro-Substituto André Luís de Carvalho
	1.4. Representante do Ministério Público: não atuou
	1.5. Unidade Técnica: Secretaria de Controle Externo de Tomada de Contas Especial (Secex-TCE) .
	1.6. Representação legal: Rodrigo Kopke Salinas (146.814/OAB-SP) , entre outros, representando a Actuare Produções Artísticas e Entretenimento Ltda, além de Anderson da Silva Bueno e Cassio Luis Reis de Souza. 
1.7. determinar que, no prazo de 90 (sessenta) dias contados da ciência desta deliberação, a Secretaria Especial de Cultura promova a correspondente avaliação e informe o TCU sobre a regularidade, ou não, da documentação ora apresentada a título de prestação de contas do aludido Pronac 13-1180, compreendendo, entre outras providências, a análise sobre a execução físico-financeira do referido projeto cultural, a despeito de o art. 50, § 3º, da IN n.º 2, de 2019, tentar discplinar essa análise em linha diversa, já que, nesse caso, deve ser respeitado o disposto na presente deliberação do TCU em observância ao art. 10, § 1º, da Lei n.º 8.443, de 1992; e 
	1.8. Providência: enviar a cópia do presente Acórdão, com a integral cópia do presente processo, à Secretaria Especial de Cultura para facilitar o eferivo cumprimento do item 1.7 deste Acórdão.

Segunda Câmara

Actuare Produções Artísticas e Entretenimento Ltda. (CNPJ 12.062.896/0001-12), Anderson da Silva Bueno (CPF XXX.649.338-XX) e Cássio Luís Reis de Souza (CPF XXX.318.196-XX).

ACORDAO-COMPLETO-2478305

Acórdão 18786/2021 - Segunda Câmara

ACORDAO-COMPLETO-2436658

Acórdão de Relação 12526/2020 - Segunda Câmara

Acórdão de Relação

ANDRÉ DE CARVALHO

Rodrigo Kopke Salinas (146.814/OAB-SP), entre outros, representando a Actuare Produções Artísticas e Entretenimento Ltda, além de Anderson da Silva Bueno e Cassio Luis Reis de Souza.

Não atuou

TOMADA DE CONTAS ESPECIAL (TCE)

Secretaria de Controle Externo de Tomada de Contas Especial (Secex-TCE).